【裁判字號】    98,易,789
【裁判日期】    981028
【裁判案由】    竊盜
【裁判全文】
臺灣苗栗地方法院刑事判決               98年度易字第789號
公  訴  人  臺灣苗栗地方法院檢察署檢察官
被      告  丁○○
上列被告因竊盜案件，經檢察官提起公訴 （98年度偵字第4130號
），本院以簡式審判程序審理，判決如下：
    主    文
丁○○犯竊盜罪，陸次，均累犯，各處拘役參拾日，如易科罰金
，均以新臺幣壹仟元折算壹日。應執行拘役壹佰貳拾日，如易科
罰金，以新臺幣壹仟元折算壹日。
    事    實
一、丁○○曾因竊盜、竊盜、違反毒品危害防制條例、竊盜、竊
    盜案件，經法院分別判處有期徒刑3 月、8 月、6 月、7 月
    、6 月確定，嗣經減刑並定應執行刑為有期徒刑1 年2 月，
    甫於民國97年5 月15日縮刑期滿執行完畢。竟不知悔改，意
    圖為自己不法之所有，先後為下列6 次竊盜行為：
（一）於98年6月3日上午8時許，在苗栗縣苗栗市○○街333巷8
      號之新東冷凍工程工廠，竊取丙○○所有之工字鐵1支，
      得手後以其車號IHP-697號重機車，載至苗栗市大豐資源
      回收站，出售予不知情之該站主任陳彥云。
（二）於98年6月7日上午10時許，在苗栗市勝利里7號三合院旁
      水電行倉庫，竊取戊○○所有之白鐵1支，得手後以車號
      IHP-697號重機車，載至苗栗市大豐資源回收站，出售予
      不知情之該站主任陳彥云。
（三）於98年6月10日下午2時許，在苗栗市○○街78巷16號前，
      竊取庚○○○所有置於大門外之電視機1 台，得手後以車
      號IHP-697 號重機車，載至苗栗市大豐資源回收站，出售
      予不知情之該站主任陳彥云。
（四）於98年6月13日上午8時許，在苗栗市勝利里34鄰49之1號
      旁，竊取乙○○所有之白鐵1支，得手後以車號IHP-697號
      重機車，載至苗栗市大豐資源回收站，出售予不知情之該
      站主任陳彥云。
（五）於98年6月18日上午9時許，在苗栗市○○路628號甲○○
      經營之裕新鋁業實業公司後方，竊取鋁條1支，得手後以
      車號IHP-697號重機車，載至苗栗市大豐資源回收站，出
      售予不知情之該站主任陳彥云。
（六）於98年6月18日上午10時許，在苗栗市○○里○○街1號旁
      ，竊取己○○所有之工字鐵1支，得手後以車號IHP-697號
      重機車，載至苗栗市大豐資源回收站，出售予不知情之該
      站主任陳彥云。
二、嗣於98年6月18日上午6時許，苗栗縣警察局苗栗分局偵查隊
    偵查佐魏正銀在其住處附近，聽聞有竊嫌意圖行竊未成，騎
    乘車號IHP-697號重機車離去，而為警通知於同日下午6時10
    分許到苗栗分局製作筆錄，丁○○於犯罪未被發覺前，向警
    員自首上開6次竊盜行為而接受裁判。
三、案經苗栗縣警察局苗栗分局報告臺灣苗栗地方法院檢察署檢
    察官偵查起訴。
    理    由
一、被告丁○○對於下列證據的證據能力均不爭執，且無違法取
    得或顯不可信之情事，本院自得採為認定犯罪事實的證據，
    附此敘明。
二、上揭犯罪事實業據被告丁○○於偵查、審理時坦承不諱，核
    與證人丙○○、戊○○、庚○○○、乙○○、甲○○、己○
    ○、陳彥云等人於警詢時證述之情節相符，復有警員職務報
    告1 紙、贓物認領保管單2 紙、車籍查詢基本資料詳細畫面
    1 紙、進貨單3 紙、客戶進貨明細表1 份、照片7 張附卷可
    稽，事證明確，被告上述6次竊盜犯行，均堪認定。
三、核被告丁○○所為，均係犯刑法第320 條第1 項之竊盜罪。
    被告有犯罪事實欄所載之前科紀錄，於97年5 月15日執行完
    畢，此有臺灣高等法院被告前案紀錄表1 份在卷可考，其受
    有期徒刑之執行完畢後，5 年內故意再犯有期徒刑以上之罪
    ，均為累犯，均依刑法第47條第1 項規定，加重其刑。被告
    於犯罪未被發覺前，向警員自首上開6 次竊盜行為而接受裁
    判，應均依刑法第62條前段規定減輕其刑，並均依法先加後
    減。爰審酌被告有竊盜前科紀錄，再犯上述6 次竊盜犯行，
    實不可取。但衡酌被告係向警員自首，警員方能查悉上述6
    次竊盜犯行，足徵其有悔意，且節省司法資源。再斟酌被告
    犯罪手段平和，竊得的物品價值非高，及其犯罪所生的損害
    等一切情狀，分別量處如主文所示之刑，並諭知易科罰金之
    折算標準，復定其應執行刑，及諭知易科罰金之折算標準。
據上論斷，應依刑事訴訟法第273 條之1 第1 項、第299 條第1
項前段，刑法第320 條第1 項、第62條前段、第41條第1 項前段
、第51條第6款、刑法施行法第1條之1，判決如主文。
本案經檢察官林俊杰到庭執行職務。
中    華    民    國    98    年    10    月    28    日
                        刑事第一庭  法  官  呂曾達
以上正本證明與原本無異。
如不服本判決，應於判決送達後10日內向本院提出上訴狀（應抄
附繕本），其未敘述上訴理由者，應於上訴期間屆滿後20日內補
提理由書狀於本院，上訴於臺灣高等法院臺中分院。告訴人或被
害人如對於本判決不服者，應具備理由請求檢察官上訴，其上訴
期間之計算係以檢察官收受判決正本之日期為準。
                                    書記官  劉容辰
中    華    民    國    98    年    10    月    28    日
附錄論罪科刑法條
刑法第320 條第1 項：
（普通竊盜罪）
意圖為自己或第三人不法之所有，而竊取他人之動產者，為竊盜
罪，處5  年以下有期徒刑、拘役或 5 百元以下罰金。


司法院資訊處製作；財團法人民間司法改革基金會備份。
